臺灣新北地方法院三重簡易庭小額民事判決
110年度重小字第3827號
原      告  億豪管理顧問股份有限公司

法定代理人  王子德
訴訟代理人  理勤孝
被      告  簡鸛樺

上列當事人間請求給付電信費事件，於民國111年1月26日言詞辯
論終結，本院判決如下：
    主  文
原告之訴駁回。
訴訟費用新臺幣壹仟元由原告負擔。
    理由要領
一、原告起訴主張：被告前向原債權人遠傳電信股份有限公司（
    下稱遠傳電信公司）申請租用0000000000等3組電信帳號，
    此為門號代表號碼0000000000等3門號之行動電話服務。詎
    被告未依約繳納相關電信費用，迄民國106年12月12日止尚
    積欠電信費及提前終止契約之專案補償款（原告稱為違約金
    ）共計新臺幣（下同）92,267元未清償，嗣訴外人遠傳電信
    公司於110年9月6日將前揭對被告之債權讓與原告。為此，
    爰依電信門號使用契約及債權讓與之法律關係，聲明請求：
    被告應給付原告92,267元，及自106年12月13日起至清償日
    止，按年息5%計算之法定遲延利息等事實。　
二、被告則求為判決駁回原告之訴，並辯稱：原告之請求權已因
    時效完成而消滅，爰引為抗辯，拒絕給付該等款項等語。
三、原告主張之前揭事實，固據其提出行動電話服務申請書、行
    動寬頻業務服務申請書、電信費帳單、債權讓與證明書等為
    證，惟被告則前揭情詞置辯。經查：
（一）按商人供給商品之代價請求權，因2年間不行使而消滅，
      民法第127條第8款定有明文。電信服務為電信業者提供之
      商品，而電話費為其提供商品之代價，審酌電信服務商品
      屬日常頻繁之交易，且有促從速確定必要性，且現今社會
      無線通信業務蓬勃發展，此類債權應有從速促其確定之必
      要性，應認電信業所提供之「電信服務」亦為民法第127
      條第8款所稱之「商品」，而有民法第127條第8款2年短期
      時效之適用。又手機專案補償款乃當事人於申辦行動電話
      門號使用時，以須持續使用門號一定期間（即綁約）之承
      諾，取得月租費之減免優惠或專案手機之所有權，實質上
      亦屬電信公司販售商品之代價，非屬違約金，自應與月租
      費、手機價金等同視之，亦屬電信公司販售商品之代價，
      仍有民法第127條第8款2年短期時效之適用。查本件原告
      所請求之權利，係被告積欠原債權人遠傳電信公司之行動
      電話電信費、專案補償款，其請求權即有上開2年短期時
      效之適用。
（二）復按消滅時效，自請求權可行使時起算；時效完成後，債
      務人得拒絕給付，民法第128條前段、第144條1項分別定
      有明文；又債務人於受通知時，所得對抗讓與人之事由，
      皆得以之對抗受讓人，同法第299條第1項亦定有明文。本
      件依原告提出之上開債權讓與證明書，可知被告最後積欠
      之相關電信費之日期為106年12月12日，則遠傳電信公司
      至遲自106年12月13日起即得行使其請求權，然原告竟遲
      至110年9月27日始向本院聲請（經被告異議，視為起訴）
      對被告發支付命令，其請求權顯已罹於2年之時效期間而
      消滅，被告自得以此得對抗讓與人即遠傳電信公司之事由
      ，對抗為受讓人之原告而拒絕給付相關費用。
四、綜上所述，本件原告之請求權已罹於時效而消滅，被告復為
    時效完成之抗辯，則原告依電信門號使用契約及債權讓與之
    法律關係，聲明請求：被告應給付原告92,267元，及自106
    年12月13日起至清償日止，按年息5%計算之法定遲延利息，
    為無理由，應予駁回。
五、本件訴訟費用為1,000元，爰依職權確定由敗訴之原告負擔
    。 　　
中　　華　　民　　國　　111 　年　　2 　　月　　16　　日
                       法  官  趙義德
以上正本係照原本作成。
如不服本判決，應於送達後20日內，向本院提出上訴狀，並表明
上訴理由（上訴理由應表明一、原判決所違背之法令及具體內容
。二、依訴訟資料可認為原判決有違背法令之具體事實。）如於
本判決宣示後送達前提起上訴者，應於判決送達後20日內補提上
訴理由書（須附繕本），如未於上訴後20日內補提合法上訴理由
書，法院得逕以裁定駁回上訴。
中　　華　　民　　國　　111 　年　　2 　　月　　16　　日
                       書記官  張裕昌